【裁判字號】    97,訴,1229
【裁判日期】    970925
【裁判案由】    毒品危害防制條例
【裁判全文】
臺灣基隆地方法院刑事判決              97年度訴字第1229號
公  訴  人  臺灣基隆地方法院檢察署檢察官
被      告  乙○○
                      號3樓
                    （現於臺灣基隆監獄執行）
上列被告因毒品危害防制條例案件，經檢察官提起公訴（97年度
毒偵字第1748號），被告就被訴事實為有罪之陳述，本院合議庭
裁定由受命法官獨任進行簡式審判程序審理，判決如下：
    主  文
乙○○施用第一級毒品，累犯，處有期徒刑捌月，扣案之海洛因
壹包（驗餘淨重零點柒零壹公克）併同難以析離之包裝袋壹只沒
收銷燬之。
    事  實
一、乙○○前因施用毒品案件，經送觀察、勒戒後，認有繼續施
    用毒品之傾向，再經強制戒治，於民國90年4月9日期滿執行
    完畢，並由臺灣基隆地方法院檢察署檢察官以90年度戒毒偵
    字第39號為不起訴處分確定。又因施用第二級毒品案件，經
    本院於93年3月8日，以92年度基簡字第1013號判決，判處有
    期徒刑5月確定；強制戒治部分，則因93年1月9日法律修正
    免除戒治而執行完畢。復因施用第一級毒品案件，經本院於
    93 年4月2日，以93年度訴字第19號判決，判處有期徒刑8月
    確定，上開2罪，嗣經同院以93年度聲字第265號裁定，合併
    定應執行有期徒刑1年確定，於94年3月19日縮短刑期執行完
    畢。再因施用第一級毒品案件，經本院於94年12月26日，以
    94年度訴字第804號判決，判處有期徒刑8月確定，並與其另
    犯持有毒品罪有期徒刑3月，經同院以95年度聲字第375號裁
    定，定應執行有期徒刑10月確定，於95年9月13日執行完畢
    。復又因施用第一級毒品案件，經本院於97年6月25日，以
    97年度訴字第514號判決，判處應執行有期徒刑1年4月確定
    。復再因施用第一級毒品案件，經臺灣臺北地方法院於97
    年6月27日，以97年度訴字第897號判決，判處有期徒刑8月
    確定。詎其猶不知悔改戒除毒癮，基於施用第一級海洛因之
    犯意，於97年7月12日上午7時許，在基隆市仁愛區○○○路
    某加油站公廁內，以將海洛因倒入注射針筒加水混合注射身
    體方式，施用第一級毒品海洛因1次，嗣於97年7月13日晚間
    7 時20分許，在基隆市○○區○○路301號前為警盤檢而查
    獲，並扣得第一級毒品海洛因1小包（驗餘淨重0.701公克）
    ，經警採其尿液送驗，結果呈嗎啡陽性反應，而查悉上情。
二、案經基隆市警察局第一分局報告臺灣基隆地方法院檢察署檢
    察官偵查起訴。
    理  由
壹、程序事項
    本件被告乙○○所犯者非為死刑、無期徒刑、最輕本刑為3
    年以上有期徒刑之罪或高等法院管轄第一審案件，其於準備
    程序進行中，先就被訴事實為有罪之陳述，經告知其簡式審
    判程序之旨，並聽取公訴人、被告之意見後，本院業已依刑
    事訴訟法第273條之1第1項之規定，裁定由受命法官獨任以
    簡式審判程序進行本案之審理。是依刑事訴訟法第273條之2
    之規定，本件之證據調查，即不受同法第159條第1項、第
    161條之2、第161條之3、第163條之1及第164條至第170 條
    規定之限制。
貳、實體事項
一、上揭事實，業據被告於檢察官偵查及本院準備程序及審理時
    坦承在卷，且其為警查獲後於97年7月13日23時25分許所採
    集之尿液經送驗結果，呈嗎啡、可待因之陽性反應，此有97
    年7月22日台灣尖端先進生技醫藥股份有限公司濫用藥物檢
    驗報告1紙附卷可稽，復有第一級毒品海洛因1包（驗餘淨重
    0.701公克）扣案可佐。其前因施用毒品案件，於93年1月9
    日法律修正免除戒治而執行完畢，亦有臺灣高等法院被告前
    案紀錄表附卷足佐。綜上，本案事證明確，被告於施用毒品
    後5年內再犯本件施用第一級毒品之犯行，堪可認定，應依
    法論科。
二、論罪及科刑之理由：
(一)、查海洛因係毒品危害防制條例所列管之第一級毒品，此為該
    條例第2條第2項第1款所明定。核被告乙○○所為，係犯毒
    品危害防制條例第10條第1項之施用第一級毒品罪，其持有
    第一級毒品之低度行為，應為施用第一級毒品之高度行為所
    吸收，不另論罪。又被告前曾受事實欄所載有期徒刑之執行
    ，有臺灣高等法院被告前案紀錄表在卷可稽，其於有期徒刑
    之執行完畢後，5年內故意再犯有期徒刑以上之罪，為累犯
    ，應依刑法第47條第1項加重其刑。
(二)、爰審酌被告犯罪之動機，曾有施用毒品前科，仍不知戒除
    ，再度施用毒品，惟犯罪後坦承犯行，且所犯之施用毒品犯
    行乃戕害自己身心健康，尚未危及他人等一切情狀，量處如
    主文所示之刑。
(三)、扣案之白色粉末1袋（驗餘淨重0.701公克），經鑑定後，含
    有第一級毒品海洛因之成分，此有97年7月24日航藥鑑字第
    0973728號交通部民用航空局醫務中心毒品鑑定書（97年度
    毒偵字第1748號卷第47頁）在卷稽，爰依毒品危害防制條例
    第18條第1項宣告沒收銷燬之。
三、據上論斷，應依刑事訴訟法第273條之1、第299條第1項前段
    ，毒品危害防制條例第23條第2項、第10條第1項、第18條第
    1項，刑法第11條前段、第47條第1項，判決如主文。
本案經檢察官甲○○到庭執行職務。
中    華    民    國    97    年    9     月    25    日
                  刑事第二庭法  官  陳伯厚
以上正本證明與原本無異。
如不服本判決應於收受本判決後10日內向本院提出上訴書狀，其
未敘述上訴理由者，並得於提起上訴後10日內向本院補提理由書
狀（均須按他造當事人之人數附繕本）「切勿逕送上級法院」。
中    華    民    國    97    年    9     月    25    日
                            書記官  黃士元
附錄論罪法條
毒品危害防制條例第10條第1項
施用第一級毒品者，處 6 月以上 5 年以下有期徒刑。


司法院資訊處製作；財團法人民間司法改革基金會備份。
